Inventaris van het archief van de familie Van Hoogstraten - I - Hoogstratiana, stukken betreffende de familie Van Hoogstraten en aanverwante families, 1696-2004
Nationaal Archief, Den Haag
- Groot formaat - 2, 216
  - Hendrik Gerard Johan (XI-C-b) (1841-1905), Stuknr. 124.
    - "Bezoek van H.M. de Koningin en H.M. de Koningin-Regentes aan het IJsfeest van het Regiment Grenadiers en Jagers, op den 14den Februari 1895" (foto (Firma Vinkenbos & Dewald) van een schilderij, geplakt op karton). Met legenda op afzonderlijk vel, waarop Hendrik Gerard Johan als nr. 14 voorkomt., 3558.
  - Hendrik Gerard Johan (XI-C-b) (1841-1905). Militaire ordes., Stuknr. 128.
    - Verklaring (1 vel, grotendeels voorbedrukt), van de Minister van Oorlog, dat J.S.F. "gerechtigd is tot het dragen van het Eereteken bij 's Konings Besluit van 19 November 1844, N° 46, voor langdurigen Nederlandschen dienst als Officier", gedateerd juni 1897., 3649.
  - Maria Wilhelmina Vincentia Louise Lily (XII-C-b) (1891-1985). Correspondentie en andere stukken, Stuknr. 138.
    - Houtskooltekening, gesigneerd "LvH", gedateerd "April '3[...]", van muurtje met hek, waarvoor deel van een tuin en waarachter een landschap., 3875.
  - Wilhelmina Maria Jacoba Simonetta (XII-D-a) (1893-1995) en Maria Wilhelmina Constantia (XII-D-b) (1895-1979), Stuknr. 142.
    - Litho, voorstellende een veulen (of hert?), gedateerd 1946, gesigneerd "Maisie van Hoogstraten" [= Maria Wilhelmina Constantia]. Nummer 7 van 10 exemplaren., 3971.
  - Jan Samuel François (XIV-K) (geb. 1922), Stuknr. 178.
    - Oorkonde (grotendeels voorbedrukt), gedateerd 11 september 1945, van het "Collegium Civitatis Academicae Lugduno-Batavae Supremum". Geplakt op karton, met 2 lakstempels., 5101.